【裁判字號】    95,聲,113
【裁判日期】    950824
【裁判案由】    返還提存物
【裁判全文】
臺灣嘉義地方法院民事裁定  95年度聲字第113號
聲  請  人  中國信託商業銀行股份有限公司
法定代理人  丁○○
代  理  人  戊○○
相  對  人  乙○○  原住嘉義市.
            丙○○
            甲○○
上列當事人間請求返還擔保物事件，本院裁定如下：
    主  文
本院九十一年度存字第九四三號提存事件聲請人所提存之擔保物
臺北市政府建設公債八十九年度第二期債票面額新臺幣壹佰萬元
券貳張（票號ＫＨ０００一０三、ＫＨ０００一六九）及面額新
臺幣伍拾萬元券壹張（票號ＫＩ００００八九），各附息券第三
至七期，合計面額新臺幣貳佰伍拾萬元，准予返還。
聲請程序費用由相對人連帶負擔。
    理  由
一、按訴訟終結後，供擔保人證明已定二十日以上之期間，催告
    受擔保利益人行使權利而未行使者，或法院依供擔保人之聲
    請，通知受擔保利益人於一定期間內行使權利並向法院為行
    使權利之證明而未證明者，法院應依供擔保人之聲請，以裁
    定命返還其提存物或保證書，民事訴訟法第一百零四條第一
    項第三款定有明文，依同法第一百零六條規定，於其他依法
    令供訴訟上之擔保者，亦準用之。
二、聲請意旨略以：聲請人前經核准與萬通商業銀行股份有限公
    司合併，並以聲請人為存續機構，原萬通商業銀行股份有限
    公司之一切權利義務均由聲請人承受。而聲請人與相對人間
    因假扣押事件，前依鈞院八十八年度裁全字第六二三號民事
    裁定，提存如主文第一項所示擔保物後，聲請就相對人之財
    產予以假扣押，並經鈞院以八十八年度執全字第五一四號假
    扣押執行在案。茲因相對人經假扣押執行之不動產已塗銷查
    封執行拍賣，爰依民事訴訟法第一百零四條第一項第三款規
    定，聲請鈞院通知相對人於一定期間內行使權利，返還上開
    提存之擔保物等語，並提出財政部核准合併函文、本院八十
    八年度裁全字第六二三號民事裁定、本院九十一年度存字第
    九四三號提存書、相對人假扣押執行標的物塗銷查封登記拍
    賣資料等均為影本各一份為證。
三、聲請人上揭主張，經依職權調閱本院八十八年度裁全字第六
    二三號、八十八年度執全字第五一四號假扣押保全程序裁定
    及執行案卷，八十八年度存字第六一八號及九十一年度存字
    第九四三號擔保提存及變換提存物案卷等核閱屬實，就相對
    人所有不動產之假扣押執行，業經塗銷查封登記拍賣等情，
    亦經聲請人提出嘉義市地政事務所網路申領異動索引資料附
    卷可參，上開假扣押狀況已不存在，相對人就本件假扣押程
    序所受損害應無繼續發生可能，符合民事訴訟法第一百零四
    條第一項第三款所定「訴訟終結」情形。又本院依聲請定二
    十日以上期間催告相對人行使權利迄未行使等情，亦有本院
    函文及送達證書、本院民事紀錄科查詢表三份附卷可佐，依
    首揭規定聲請人之聲請為有理由，應予准許。
四、依民事訴訟法第九十五條、第七十八條、第八十五條第二項
    規定裁定如主文。
中    華    民    國    95    年    8     月    24    日
                  民事第一庭  法  官  陳端宜
上為正本係照原本作成。
如對本裁定抗告須於裁定送達後10日內向本院提出抗告狀。
中    華    民    國    95    年    8     月    24    日
                              書記官  洪麗惠


司法院資訊處製作；財團法人民間司法改革基金會備份。
